臺灣高等法院刑事裁定　　　　　　　　95年度交聲再字第50號
再審聲請人
即受判決人　　甲○○
選任辯護人　　廖學興律師
上列聲請人因過失致死案件，對於本院九十五年度交上易字第
二六七號，中華民國九十五年十一月廿三日第二審確定判決（台
灣台北地方法院九十五年度交易字第二五七號，起訴案號：台灣
台北地方法院檢察署九十五年度偵字第四六三０號、第六０六０
號；併案案號：同署九十五年度偵字第一二一二四號），聲請再
審，本院裁定如下：
    主  文
再審之聲請駁回。
    理  由
一、本件原確定判決認：被告甲○○於民國九十五年二月十二日
　　下午五時廿五分許，駕駛自小客車，沿臺北市○○區○○路
　  內側第二車道由北往南方向行駛時，因闖紅燈、未減速及搶
    先左轉彎，並未讓直行車先行，而撞及騎乘機車之被害人李
    靖雲，至被害人經送醫後仍因顱骨骨折併顱內出血而死亡，
    因認被告涉犯刑法第二百七十六條第一項之過失致死罪；並
    審酌被告品行、智識程度及犯後尚未與被害人家屬和解，另
    雖坦承過失，然對犯罪經過多以不清楚、不記得空言搪塞，
    量處被告有期徒刑十月。
二、本件聲請意旨略以：聲請人即被告於肇事後隨即以行動電話
    報警處理，告知警察其為肇事人，接受偵訊調查製作筆錄，
    並靜候警察依法處理，業已符合「自首」之要件，此有台北
    市政府警察局信義分局（以下簡稱信義分局）交通事故談話
    紀錄表、移送書可稽，並與最高法院六十三年台上字第一一
    ０一號、七十年台上字第六八一九號、七十三年台上字第六
    二九號、九十二年台上字第七二五四號判決暨廿二年上字第
    四五０二號判例意旨相符，然原審遽認聲請人顯未承認自己
    犯罪，而不符刑法第六十二條之自首，顯係漏未斟酌上開信
    義分局函文等足以影響判決之重要証據，為此依刑事訴訟法
    第四百二十一條之規定，聲請再審云云。
三、按不得上訴於第三審法院之案件，除刑事訴訟法第四百二十
    條之規定外，其經第二審確定之有罪判決，如就足生於影響
    判決之重要證據漏未審酌者，亦得為受判決人之利益，聲請
    再審，刑事訴訟法第四百二十一條雖定有明文。惟所謂足生
    影響於判決之重要證據漏未審酌，係指當事人於第二審法院
    判決前，所提出之證物，足以影響、變更判決結果，而法院
    漏未審酌而言。如當事人所提出之證物，不足以影響判決結
    果，或法院依調查之結果，本於論理法則、經驗法則，取捨
    證據後，認定事實者，則不包括之。而所謂漏未審酌乃指第
    二審判決前已發現而提出之證據，未予審酌而言，苟被捨棄
    之證據，已於理由內敘明其捨棄之理由者，即非漏未審酌。
四、經查，本案原確定判決於理由四、已載明：又被告於肇事後
    ，雖曾以行動電話報警處理，惟被告於警詢時表示自己車速
    只有30、40公里，且轉彎當時自己行向為綠燈等語，顯未承
    認自己犯罪，即與刑法第62條有關自首：「犯人在其犯罪未
    發覺前，向該管公務員自承犯罪，而受裁判」之要件尚有未
    合，被告選任辯護人於本院審理時仍辯稱被告合乎自首減刑
    之要件云云，核不足採，附此敘明等語。乃本案被告是否符
    合自首減刑要件，業經原確定判決予以審酌、取捨、認定並
    敘明理由，此有該確定判決一件在卷可稽，揆諸前揭規定、
    說明，即非漏未予審酌，則聲請人仍執前詞聲請再審，為無
    理由，應予駁回。
五、據上論斷，應依刑事訴訟法第四百三十四條第一項，裁定如
    主文。
中　　華　　民　　國　　96　　年　　1 　　月　　12　　日
　　　　　　　　　刑事第十四庭審判長法　官  蘇隆惠
　　　　　　　　　　　　　　　　　  法　官  林秀鳳
　　　　　　　　　　　　　　　　　  法　官  陳玉雲
以上正本證明與原本無異。
不得抗告。
                                    書記官  陳思云
中　　華　　民　　國　　96　　年　　1 　　月　　12　　日
